【裁判字號】    98,抗,295
【裁判日期】    981214
【裁判案由】    本票裁定
【裁判全文】
臺灣臺中地方法院民事裁定               98年度抗字第295號
抗  告  人  乙○○
                        之3
相  對  人  甲○○
上列抗告人與相對人間聲請本票裁定事件，抗告人不服本院簡易
庭於民國98年10月27日所為98年度司票字第8711號裁定而提起抗
告，本院裁定如下：
    主  文
抗告駁回。
抗告程序費用新臺幣壹仟元由抗告人負擔。
    理  由
一、按本票執票人，依票據法第123條規定，聲請法院裁定許可
    對發票人強制執行，係屬非訟事件，此項聲請之裁定，及抗
    告法院之裁定，僅依非訟事件程序，以審查強制執行許可與
    否，並無確定實體上法律關係存否之效力，如發票人就票據
    債務之存否有爭執時，應由發票人提起確認之訴，以資解決
    ，最高法院56年臺抗字第714號、57年臺抗字第76號分別著
    有判例。
二、本件相對人主張執有抗告人為發票人，如原裁定所示之本票
    1紙，並免除作成拒絕證書，詎經提示未獲付款，依票據法
    第123條規定聲請裁定許可強制執行等情，已據提出本票1紙
    為證。原裁定法院審查本票形式上之要件業已具備，予以准
    許，即無不合。
三、抗告意旨略以：抗告人於民國94年至96年間欠相對人會錢共
    計新臺幣（下同）596,300元，嗣經協調為1個月還款30,000
    元，後因景氣不好，抗告人無法依約償還而欲與相對人進行
    協商解決，惟相對人不答應，並陳稱要告知抗告人之公司抗
    告人欠款之事，抗告人因擔心失去工作，於98年1月9日應相
    對人之要求而簽立280萬元之借據，另於98年2月28日簽發系
    爭本票，抗告人還款至98年8月時實已無能力還款。抗告人
    並無不還款之意，惟抗告人需有工作才有能力還款等語。經
    核該抗告理由，抗告人係對於本票債權債務存否之實體上事
    項有爭執，依前開說明，應由抗告人另行提起訴訟解決，尚
    非本件非訟事件所得審究，仍應准為強制執行之裁定，原審
    所為之裁判並無違誤，抗告意旨請求廢棄原裁定，為無理由
    ，應予駁回。
四、據上論結，本件抗告為無理由，依非訟事件法第46條、第21
    條第2項、第24條第1項，民事訴訟法第495條之1第1項、第
    449條第1項、第95條、第78條，裁定如主文。
中    華    民    國    98    年    12    月    14    日
                  民事第三庭    審判長法  官  許秀芬
                                      法  官  林慧貞
                                      法  官  黃佳琪
以上為正本，係照原本作成。
如不服本裁定，僅得於收受本裁定正本送達後10日內，以適用法
規顯有錯誤為理由，向本院提出再抗告狀（須附繕本一份及繳納
再抗告裁判費新臺幣1,000元），並應同時表明再抗告理由。
中    華    民    國    98    年    12    月    14    日
                                      書記官


司法院資訊處製作；財團法人民間司法改革基金會備份。
